【裁判字號】    97,上訴,2528
【裁判日期】    970627
【裁判案由】    毒品危害防制條例
【裁判全文】
臺灣高等法院刑事判決                97年度上訴字第2528號
上  訴  人
即  被  告  甲○○
上列上訴人因毒品危害防制條例案件，不服臺灣板橋地方法院97
年度訴字第671號，中華民國97年4月2日第一審判決（起訴案號
：臺灣板橋地方法院檢察署97年度毒偵字第685號），提起上訴
，本院判決如下：
    主  文
上訴駁回。
    事  實
一、甲○○前於民國90年間因施用毒品案件，經原審法院以90年
    度毒聲字第1834號裁定送觀察勒戒後，認有繼續施用毒品之
    傾向，再經原審法院以90年度毒聲字第2010號裁定令入勒戒
    處所施以強制戒治，嗣於91年5月10日執行完畢，並由臺灣
    板橋地方法院檢察署檢察官以91年度戒毒偵字第404號為不
    起訴處分確定。復於93年間因施用第一級毒品案件，經原審
    法院以93年度訴字第1752號判處有期徒刑8月確定，已於94
    年9月19日縮刑期滿執行完畢。復於95年及96年間因施用毒
    品、妨害風化及詐欺案件，分別經本院以96年度上訴字第63
    5號及原審法院96年度簡字第506號、第1514號判處有期徒刑
    1年2月、3月及拘役50日確定，並因符合減刑條件，經同法
    院以96年度聲減字第2762號、第3174號裁定應執行刑有期徒
    刑8月及拘役25日，上開各罪接續執行，有期徒刑部分甫於
    96年7月18日執行完畢。詎其仍不知悔改，另基於施用第一
    級毒品海洛因之犯意，於97年1月4日上午某時許，在臺北縣
    三重市三重公園廁所內，將海洛因摻水後以針筒注射之方式
    ，施用第一級毒品海洛因1次，嗣為警於同日12時30分許，
    在臺北縣三重市○○路110號前查獲，並扣得第一級毒品海
    洛因1包（驗餘淨重0.0598公克），並經警採集其尿液送驗
    ，結果呈鴉片類嗎啡陽性反應，始悉上情。
二、案經臺北市政府警察局中正第一分局移送臺灣板橋地方法院
    檢察署檢察官偵查起訴。
    理  由
一、上揭事實，業據上訴人即被告於原審及本院審理時坦承不諱
    ，並有海洛因1包（驗餘淨重0.0598公克）【上開結晶體經
    送驗結果，確含海洛因成份無誤，有交通部民用航空局醫務
    中心航藥鑑字第0970216號毒品鑑定書在卷足憑】，且被告
    為警查獲後所排放之尿液經採樣送驗，以酵素免疫分析法（
    EIA）初步檢驗，氣相層析質譜儀法（GC/MS）確認檢驗，結
    果呈鴉片類嗎啡陽性反應，有台灣尖端生技醫藥股份有限公
    司於97年1月15日出具之濫用藥物檢驗報告1件附卷可稽，足
    徵被告自白與事實相符，堪以採信。又被告前有如事實欄所
    示之施用毒品、觀察勒戒執行完畢及勒戒完畢後5年內再次
    施用毒品而遭法院判處徒刑之紀錄，有本院被告前案紀錄表
    1份在卷可查，其再為本案施用毒品犯行，顯已非毒品危害
    防制條例第20條、第23條所定之「初犯」或「5年後再犯」
    情形（最高法院95年度第7次刑事庭會議紀錄參照），是本
    件事證已臻明確，其犯行堪以認定，應依法論科。
二、按海洛因係毒品危害防制條例第2條第2項第1款明定之第一
    級毒品，核被告所為，係犯毒品危害防制條例第10條第1項
    之施用第一級毒品罪。被告持有第一級毒品海洛因後進而施
    用，其持有之低度行為應被其施用之高度行為所吸收，不另
    論罪。又被告有如事實欄所述論罪科刑之執行紀錄，有前開
    被告前案紀錄表可參，其於上開有期徒刑執行完畢後5年內
    故意再犯本件有期徒刑以上之罪，為累犯，應依刑法第47條
    第1項規定，加重其刑。
三、原審同此事實認定，依毒品危害防制條例第10條第1項，刑
    法第11條前段、第47條第1項之規定，審酌被告因施用毒品
    曾受觀察、勒戒及強制戒治等相關處遇，並因施用毒品案件
    受刑之科處及執行之紀錄，猶施用海洛因再犯本罪，顯見其
    自制力薄弱，且未衷心悔悟，漠視法令之禁制濫用藥品，應
    予非難，兼衡其施用毒品所生危害實以自戕健康為主，暨被
    告犯後坦承犯行之態度等一切情狀，量處有期徒刑拾月。並
    以，扣案之海洛因1包（驗餘淨重0.0598公克）係本案查獲
    之第一級毒品，不論屬犯人與否，應依毒品危害防制條例第
    18 條第1項前段規定，宣告沒收銷燬之。其認事用法，核無
    違誤，量刑亦甚妥適。被告上訴意旨略以：吸毒乃自戕之行
    為，屬病患性犯人，並無侵害他人或社會法益，仍在寬容範
    圍，然原判決未賦予法律感情，量刑過重云云。經查，毒品
    危害防制條例第10條第1項之施用第一級毒品罪，為有期徒
    刑六月以上、五年以下之罪，被告為累犯，應依刑法第47條
    第1項之規定加重其刑。又被告前有妨害風化、詐欺、賭博
    及多次施用毒品前科，並經觀察勒戒及強制戒治之執行，此
    有本院被告前案紀錄表在卷可佐，被告仍未戒除毒癮而為本
    件犯行，足見前所執行之觀察勒戒、強制戒治及有期徒刑，
    均未能矯正被告之反社會行為，原審因而量處有期徒刑拾月
    ，並無偏重之情事。被告上訴請求輕判，核無理由，應該駁
    回。
據上論斷，應依刑事訴訟法第368條，判決如主文。
本案經檢察官蔡薰慧到庭執行職務。
中    華    民    國    97    年    6     月    27    日
                  刑事第十二庭  審判長法  官   蔡永昌
                                      法  官   蘇素娥
                                      法  官   陳榮和
以上正本證明與原本無異。
如不服本判決，應於收受送達後十日內向本院提出上訴書狀，其
未敘述上訴之理由者並得於提起上訴後十日內向本院補提理由書
（均須按他造當事人之人數附繕本）。
                                      書記官   林吟玲
中    華    民    國    97    年    6     月    27    日
附錄：本案論罪科刑法條全文
毒品危害防制條例第10條第1項
施用第一級毒品者，處六月以上五年以下有期徒刑。


司法院資訊處製作；財團法人民間司法改革基金會備份。
